【裁判字號】    95,簡上,52
【裁判日期】    950620
【裁判案由】    竊盜
【裁判全文】
臺灣彰化地方法院刑事判決              95年度簡上字第52號
上  訴  人  臺灣彰化地方法院檢察署檢察官
被      告  戊○○
上列上訴人因被告竊盜案件，不服本院九十五年度彰簡字第一一
八號，中華民國九十五年二月七日第一審簡易判決（臺灣彰化地
方法院檢察署九十四年度偵字第九七三六號），提起上訴及移送
併案審理（臺灣彰化地方法院檢察署九十五年度偵字第九五六號
、第一七九八號），本院管轄之第二審合議庭裁定依簡式審判程
序審理，判決如下：
    主      文
原判決撤銷。
戊○○連續踰越牆垣竊盜，累犯，處有期徒刑拾月。
扣案之鑰匙壹支，沒收之。
    事      實
一、戊○○曾於民國（下同）八十九年間因竊盜案件，經本院以
    八十九年度彰簡字第六一一號判處有期徒刑六月，緩刑五年
    確定（第一案）；另於緩刑期間，又因違反毒品危害防制條
    例案件，經本院以八十九年度訴字第一二四四號判處有期徒
    刑一年二月、八月，定執行刑為一年八月（第二案）；再因
    搶奪案件，經本院以九十年度訴字第一四九一號判處有期徒
    刑七月確定（第三案），復經本院裁定與前開案件應執行刑
    為有期徒刑二年二月確定，第一案之緩刑宣告亦因而撤銷，
    三案合併執行，於九十三年一月二十日假釋出獄付保護管束
    ，迄九十四年二月七日未經撤銷其假釋，而視為業已執行完
    畢。詎其仍不知悔改，復基於意圖為自己不法所有之概括犯
    意，連續於附表所示之時間、地點，以附表所示之方式，竊
    取附表所示之財物，分別於附表所示之時、地為警查獲。
二、案經彰化縣警察局鹿港分局、彰化分局移請臺灣彰化地方法
    院檢察署檢察官偵查起訴及移送併案審理。
    理      由
一、按除被告所犯為死刑、無期徒刑、最輕本刑為三年以上有期
    徒刑之罪或高等法院管轄第一審案件者外，於前條第一項程
    序進行中，被告先就被訴事實為有罪之陳述時，審判長得告
    知被告簡式審判程序之旨，並聽取當事人、代理人、辯護人
    及輔佐人之意見後，裁定進行簡式審判程序，刑事訴訟法第
    二百七十三條之一第一項定有明文。本件被告戊○○所涉係
    死刑、無期徒刑、最輕本刑為三年以上有期徒刑之罪或高等
    法院管轄第一審案件以外之罪，並於本院行準備程序時就被
    訴事實為有罪之陳述，本院合議庭依前揭規定，經評議結果
    ，裁定行簡式審判程序，先予敘明。
二、上揭犯罪事實，業據被告戊○○於本院行準備程序與審理時
    均坦承不諱，核與被害人丙○○、丁○○、乙○○、甲○○
    ○於警訊中指述失竊情節相符，復有贓物認領保管單三紙、
    車籍作業系統查詢認可資料、現場照片等件附卷可稽，及被
    告作案用之鑰匙一支扣案可資佐證，足徵被告自白核與事實
    相符，應堪採信。本件事證明確，被告竊盜犯行堪以認定，
    自應依法論科。
三、核被告所為，係犯刑法第三百二十條第一項之普通竊盜罪（
    附表編號一、二、四）、第三百二十一條第一項第二款之加
    重竊盜罪（附表編號三）。被告先後多次之竊盜犯行，時間
    緊接，所犯又係構成要件相同之罪名，顯係基於概括犯意反
    覆為之，為連續犯，應依刑法第五十六條規定，依加重竊盜
    罪論以一罪，並加重其刑，檢察官移送併辦附表編號三、四
    部分，雖未據起訴，然與起訴有罪部分，有連續犯之裁判上
    一罪關係，為起訴效力所及，本院自得一併審究。又其曾於
    八十九年間因竊盜案件，經本院以八十九年度彰簡字第六一
    一號判處有期徒刑六月，緩刑五年確定（第一案）；另於緩
    刑期間，又因違反毒品危害防制條例案件，經本院以八十九
    年度訴字第一二四四號判處有期徒刑一年二月、八月，定執
    行刑為一年八月（第二案）；再因搶奪案件，經本院以九十
    年度訴字第一四九一號判處有期徒刑七月確定（第三案），
    復經本院裁定與前開案件應執行刑為有期徒刑二年二月確定
    ，第一案之緩刑宣告亦因而撤銷，三案合併執行，於九十三
    年一月二十日假釋出獄付保護管束，迄九十四年二月七日未
    經撤銷其假釋，而視為業已執行完畢等情，有臺灣高等法院
    被告全國前案紀錄表一份在卷足按，被告於受有期徒刑之執
    行完畢後，五年內再犯有期徒刑以上之罪，為累犯，應依刑
    法第四十七條規定，加重其刑，並依法遞加重之。原審就附
    表編號一、二部分之犯行，論罪科刑，固非無見，惟附表編
    號三、四之犯行部分，既與起訴部分有連續犯之關係，屬裁
    判上之一罪，為起訴效力所及，經移送併辦，本院自得併予
    審究。原審對此部分犯行未及審酌，認定事實顯屬有誤，上
    訴意旨指摘原判決不當，為有理由，應由本院撤銷予以改判
    。爰審酌被告犯罪之動機、方法、目的，所生危害及犯後坦
    承犯行態度良好等一切情狀，量處如主文所示之刑，以示懲
    處。又扣案之鑰匙一支，係被告所有，且為供其竊盜所用之
    物，業據被告於本院審理時陳明在卷，爰依刑法第三十八條
    第一項第二款之規定宣告沒收。
據上論斷，應依刑事訴訟法第四百五十五條之一第一項、第三項
、第二百七十三條之一第一項、第三百六十九條第一項前段、第
三百六十四條、第二百九十九條第一項前段，刑法第五十六條、
第三百二十一條第一項第二款、第四十七條、第三十八條第一項
第二款，判決如主文。
本件經檢察官洪紹文到庭執行職務。
中    華    民    國    95    年    6     月    20    日
                  刑事第一庭    審判長法  官  葉榮郎
                                      法  官  陳秋錦
                                      法  官  唐中興
以上正本證明與原本無異。
本件不得上訴。
中    華    民    國    95    年    6     月    20    日
                                      書記官  吳金良
中華民國刑法第321條
犯竊盜罪而有左列情形之一者，處 6 月以上、 5 年以下有期徒
刑：
一  於夜間侵入住宅或有人居住之建築物、船艦或隱匿其內而犯
    之者。
二  毀越門扇、牆垣或其他安全設備而犯之者。
三  攜帶兇器而犯之者。
四  結夥三人以上而犯之者。
五  乘火災、水災或其他災害之際而犯之者。
六  在車站或埠頭而犯之者。
前項之未遂犯罰之。


司法院資訊處製作；財團法人民間司法改革基金會備份。
